臺灣臺北地方法院刑事判決　　　　　　　96年度易字第1543號
　　公　訴　人　臺灣臺北地方法院檢察署檢察官
　　被　　　告　甲○○
上列被告因恐嚇案件，經檢察官提起公訴（96年度偵緝字第1025
號），被告就被訴事實為有罪之陳述，經本院告知簡式審判程序
意旨，並聽取公訴人及被告意見後，裁定進行簡式審判程序，判
決如下：
    主  文
甲○○以加害生命、身體、自由之事，恐嚇他人致生危害於安全
，處有期徒刑月，如易科罰金，以新臺幣壹仟元折算壹日，減
為有期徒刑壹月拾伍日，如易科罰金，以新臺幣壹仟元折算壹日
。
    事  實
一、甲○○因不滿國小同學乙○○急於向其催討債務，還向其子
    之母打小報告，竟基於恐嚇之犯意，接續於如附表所示之時
    間，以門號0000000000號手機，傳送如附表所示
    ，客觀上係表示加害乙○○生命、身體、自由事項之簡訊內
    容，至潘美淑使用之門號0000000000號手機，致
    潘女心生畏懼，而生危害於安全。
二、案經乙○○訴由臺北縣政府警察局新店分局報請臺灣臺北地
    方法院檢察署檢察官偵查起訴。
    理  由
壹、程序方面：
一、本件係經被告甲○○就被訴事實為有罪之陳述，而經本院裁
    定以簡式審判程序加以審理，則依據刑事訴訟法第二百七十
    三條之二、同法第一百五十九條第二項之規定，不適用傳聞
    法則有關限制證據能力之相關規定，合先敘明。
貳、實體方面：
一、上揭犯罪事實，業據被告甲○○於偵查中及本院審理時坦承
    不諱（見偵緝卷第十四頁、本院卷九十六年七月三十日訊問
    筆錄及同年八月九日審判筆錄），核與告訴人乙○○於警詢
    、偵查中及本院審理時之指訴相符（見偵查卷第四頁、第六
    至七頁、第九頁、第四六頁），復有簡訊內容譯文一紙、手
    機簡訊畫面翻拍照片共八幀（見偵查卷第十八至二二頁）附
    卷可稽，足認被告上開自白與事實相符，而堪採信。綜上，
    本件事證明確，被告之犯行，已臻明確，自應依法論罪科刑
    。
二、核被告所為，係犯刑法第三百零五條恐嚇危害安全罪。按數
    行為於同時同地或密切接近之時地實施，侵害同一之法益，
    各行為之獨立性極為薄弱，依一般社會健全觀念，在時間差
    距上，難以強行分開，在刑法評價上，以視為數個舉動之接
    續施行，合為包括之一行為予以評價，較為合理，則屬接續
    犯，而為包括之一罪（最高法院八十六年臺上字第三二九五
    號判例意旨可資參照），被告係出於同一犯意，在密切接近
    之時間內，恐嚇同一被害人，而侵害同一法益，揆諸上開說
    明，屬接續犯。爰審酌被告並無前科，素行尚佳，此有臺灣
    高等法院被告前案紀錄表一份附卷可按，僅因與告訴人間債
    務糾葛等紛爭，而誤蹈法網，竟以加害生命、身體之簡訊內
    容，恐嚇告訴人，使告訴人心生畏懼而生危害於安全，被告
    之犯罪之動機、目的、手段及告訴人當庭表示不願寬宥被告
    （見本院卷九十六年八月九日審判筆錄第二至三頁、第六頁
    ），惟念及被告犯後坦承不諱，尚知悔改，態度尚稱良好等
    一切情狀，量處被告如主文所示之刑，並諭知易科罰金之折
    算標準。
三、再本件被告犯罪時間係在九十六年四月二十四日以前，所犯
    之罪核非中華民國九十六年罪犯減刑條例第三條第一項所定
    不予減刑之情形，應依中華民國九十六年罪犯減刑條例第二
    條第一項第三款之規定減其宣告刑二分之一，併依同條例第
    九條諭知易科罰金折算之標準。至被告雖於中華民國九十六
    年罪犯減刑條例施行前經通緝，然既於該條例施行前之九十
    六年四月二十日經緝獲到案，不受該條例第五條規定不得減
    刑之限制（最高法院八十一年度臺非字第十二號判決意旨參
    照），附此說明。
據上論斷，應依刑事訴訟法第二百七十三條之一第一項、第二百
八十四條之一、第二百九十九條第一項前段，刑法第三百零五條
、、第四十一條第一項前段，刑法施行法第一條之一，中華民國
九十六年罪犯減刑條例第二條第一項第三款、第七條、第九條，
判決如主文。
本案經檢察官黃惠敏到庭執行職務。
中　　華　　民　　國　　96　　年　 　8　　月　  23　　日
                      刑事第十六庭 法　官  徐千惠
上正本證明與原本無異。
如不服本判決，應於判決送達後10日內向本院提出上訴狀（應抄
附繕本）。告訴人或被害人如對於本判決不服者，應具備理由請
求檢察官上訴，其上訴期間之計算係以檢察官收受判決正本之日
期為準。
                                   書記官  李典育
中　　華　　民　　國　　96　　年　　8 　　月　　27　　日
附表：
┌──┬──────┬─────────────────┬────┐
│編號│時間        │簡訊內容（照錄）                  │卷宗    │
├──┼──────┼─────────────────┼────┤
│一  │95年9月1日下│「沒關係麻妳有白黑啦不要只以為妳有│偵查卷第│
│    │午3時48分   │？白的我也很多啦搞到我工作沒了到處│19頁    │
│    │            │放話？找人堵我！讓我沒辦法做人！最│        │
│    │            │好東西收一收！我也會讓你償償妳給我│        │
│    │            │的感受！搞到妳雞犬生天！要搞大家來│        │
│    │            │搞‧‧‧‧」                      │        │
├──┼──────┼─────────────────┼────┤
│二  │同日下午4時3│「妳最好先報警比較好在找人24小時貼│偵查卷第│
│    │分          │身保守記著妳家唷到時有個蝦密閃失我│20頁    │
│    │            │可是不知道哦‧‧」                │        │
├──┼──────┼─────────────────┼────┤
│三  │同日下午4時 │「還有你最好不要在盧小簡了你在爐他│偵查卷第│
│    │11分        │或是打給他我也會讓你瞧瞧你朋友被地│20頁    │
│    │            │下錢莊爐的之味是什麼」            │        │
├──┼──────┼─────────────────┼────┤
│四  │翌（2）日晚 │「沒關西‧‧我不可能合你坐下‧好好│偵查卷第│
│    │上8時12分   │跟你談的‧你把我搞成這樣還有什麼好│21頁    │
│    │            │談的‧‧要怎樣大家來‧你讓我難過我│        │
│    │            │也部會讓你好過」                  │        │
├──┼──────┼─────────────────┼────┤
│五  │翌（2）日晚 │「拿去給人家看看我有恐嚇嗎‧‧文字│偵查卷第│
│    │上8時16分   │遊戲喔看‧‧問清楚律師有達到恐嚇要│22頁    │
│    │            │件嘛要玩我陪你玩啦」              │        │
├──┼──────┼─────────────────┼────┤
│六  │翌（2）日8時│「你想怎麼做你就做吧你如何對我妳放│偵查卷第│
│    │38分        │心我會加倍環妳‧‧妳讓我難過我也不│22頁    │
│    │            │會讓你好過到哪去的啦‧要搞大‧‧U │        │
│    │            │一起來搞大」                      │        │
└──┴──────┴─────────────────┴────┘
附錄本案論罪科刑法條：
中華民國刑法第305條
（恐嚇危害安全罪）
以加害生命、身體、自由、名譽、財產之事，恐嚇他人致生危害
於安全者，處2年以下有期徒刑、拘役或300元以下罰金。
